---
title: "Análise dos gastos da câmara dos deputados"
author: "Bruno Rafael Araújo Vasconcelos"
date: "31 de março de 2017"
output: html_document
---

```{r, echo=FALSE}
library(dplyr, warn.conflicts = F)
library(readr)
library(ggplot2)

```

```{r, include=FALSE}
gastos_2009 <- read_csv2("dados//Ano-2009.csv") %>% 
  select(sgPartido, txNomeParlamentar, txtDescricao, 
         vlrLiquido, nuLegislatura, codLegislatura, 
         sgUF, numMes, numAno)

gastos_2010 <- read_csv2("dados//Ano-2010.csv") %>% 
  select(sgPartido, txNomeParlamentar, txtDescricao, 
         vlrLiquido, nuLegislatura, codLegislatura, 
         sgUF, numMes, numAno)

gastos_2011 <- read_csv2("dados//Ano-2011.csv") %>% 
  select(sgPartido, txNomeParlamentar, txtDescricao, 
         vlrLiquido, nuLegislatura, codLegislatura, 
         sgUF, numMes, numAno)

gastos_2012 <- read_csv2("dados//Ano-2012.csv") %>% 
  select(sgPartido, txNomeParlamentar, txtDescricao, 
           vlrLiquido, nuLegislatura, codLegislatura, 
         sgUF, numMes, numAno)

gastos_2013 <- read_csv2("dados//Ano-2013.csv")%>% 
  select(sgPartido, txNomeParlamentar, txtDescricao, 
         vlrLiquido, nuLegislatura, codLegislatura, 
         sgUF, numMes, numAno)

gastos_2014 <- read_csv2("dados//Ano-2014.csv")%>% 
  select(sgPartido, txNomeParlamentar, txtDescricao, 
         vlrLiquido, nuLegislatura, codLegislatura, 
         sgUF, numMes, numAno)

gastos <- read_csv("dados//gastos-cota_atividade_parlamentar.csv") %>%
  select(sgPartido, txNomeParlamentar, txtDescricao, 
         vlrLiquido, nuLegislatura, codLegislatura, 
         sgUF, numMes, numAno)
cotas_por_estado <- read_csv2("dados//valor-cota-por-estado.csv")
deputados <- read_csv("dados//deputados-detalhes.csv")
ideologia <- read_csv("dados//partido-ideologias-observatorio_das_elites.csv")

gastos <- gastos %>% rbind(gastos_2009)
gastos <- gastos %>% rbind(gastos_2010)
gastos <- gastos %>% rbind(gastos_2011)
gastos <- gastos %>% rbind(gastos_2012)
gastos <- gastos %>% rbind(gastos_2013)
gastos <- gastos %>% rbind(gastos_2014)


gastos <- gastos %>% right_join(ideologia, c("sgPartido" = "sigla_partido"))
gastos <- gastos %>% select(-ideologia_nuancada, -ideol_tamanho_partido, -nome_partido)

```

Consideramos aqui que se uma despesa foi feita em uma legislatura, mas só descontada da cota do deputado em um ano diferente após a legislatura, a despesa vai para o ano em que realmente foi descontada pois estamos interessados apenas em comparar os gastos entre esquerda e direita e não comparar os gastos anuais.

A tabela a seguir, mostra os problemas apresentados com os dados e o tratamento com eles.

```{r}
gastos <- gastos %>% 
  filter(!is.na(vlrLiquido)) %>%
  filter(!is.na(numAno)) %>%
  mutate(txtDescricao = ifelse(txtDescricao == "Emissão Bilhete Aéreo", "PASSAGENS AÉREAS", txtDescricao))

nomes_titulares <- deputados %>% filter(condicao=="Titular") %>% select(nomeParlamentar)
nomes_suplentes <- deputados %>% filter(condicao=="Suplente") %>% select(nomeParlamentar)

gastos_titulares <- gastos %>% filter(txNomeParlamentar %in% nomes_titulares$nomeParlamentar)
gastos_suplentes <- gastos %>% filter(txNomeParlamentar %in% nomes_suplentes$nomeParlamentar)

rm(gastos_2009)
rm(gastos_2010)
rm(gastos_2011)
rm(gastos_2012)
rm(gastos_2013)
rm(gastos_2014)
```

## O que queremos saber?

Para avaliar os gastos públicos com deputados federais no Brasil, fizemos um estudo usando dados coletados pela própria câmara federal que demonstram com o que cada deputado gastou desde 2009. Vale lembrar que cada deputado possui uma cota, que é um limite de gastos fora o salário pago pelo próprio governo para manutenção do exercício de suas atividade. Dentre os gastos que podem ser incluídos nas cotas estão . Mais detalhes podem ser vistos [aqui](http://www2.camara.leg.br/comunicacao/assessoria-de-imprensa/cota-parlamentar)

O limite de cada cota varia de estado para estado, por exemplo o valor máximo que um deputado pode gastar em Roraima é de ______ enquanto que na Paraíba é de ______. Só que podem existir parlamentares que são mais conscientes e que para não elevar as despesas públicas preferem não usar toda a cota disponível. Será que é alto o número de deputados que fazem isso? Será que eles fazem isso em anos/meses de eleição? E quanto aos gastos com passagens aéres? Como varia de estado para estado? Vamos tentar repsonder estas perguntas.

##Análise

*Como funciona a variação de gastos entre direita e esquerda? Quem gasta mais?*

*Quais os partidos em que os deputados possuem maior diferença entre os gastos?*

*Extra: Algum deputado extrapolou a cota de seu estado ao longo dos anos? Quanto o governo teve de pagar a mais e qual os deputados que mais extrapolaram?*


```{r}

```

```{r}
gastos_titulares %>% group_by(ideologia_simplificada, numAno) %>% 
filter(numAno <= 2017 & numAno >= 2009) %>%
summarise(Total = sum(vlrLiquido)/1000000) %>%
ggplot(aes(x = ideologia_simplificada, y=reorder(Total))) + 
geom_histogram(stat = "identity") +
facet_grid(numAno ~ .)+
labs(x="Estado(UF)", y = "Total de gastos R$ (Em milhões)")+
coord_flip()

```