---
title: "Análise dos gastos da câmara dos deputados"
author: "Bruno Rafael Araújo Vasconcelos"
date: "07 de abril de 2017"
output:
  html_document: default
  pdf_document: default
---

```{r, echo=FALSE}
library(dplyr, warn.conflicts = F)
library(readr)
library(ggplot2)

```

```{r, include=FALSE}
formata_label = function(l){
  # existem funções para formatar com , sendo milhar e . sendo decimal (scales::comma)
  # mas em pt_br é o contrário. essa função serve para isso
  format(l, big.mark = ".", scientific = FALSE, trim = TRUE, decimal.mark = ",")
} 

gastos_2009 <- read_csv2("dados//Ano-2009.csv") %>% 
  select(sgPartido, txNomeParlamentar, txtDescricao, 
         vlrLiquido, nuLegislatura, codLegislatura, 
         sgUF, numMes, numAno)

gastos_2010 <- read_csv2("dados//Ano-2010.csv") %>% 
  select(sgPartido, txNomeParlamentar, txtDescricao, 
         vlrLiquido, nuLegislatura, codLegislatura, 
         sgUF, numMes, numAno)

gastos_2011 <- read_csv2("dados//Ano-2011.csv") %>% 
  select(sgPartido, txNomeParlamentar, txtDescricao, 
         vlrLiquido, nuLegislatura, codLegislatura, 
         sgUF, numMes, numAno)

gastos_2012 <- read_csv2("dados//Ano-2012.csv") %>% 
  select(sgPartido, txNomeParlamentar, txtDescricao, 
           vlrLiquido, nuLegislatura, codLegislatura, 
         sgUF, numMes, numAno)

gastos_2013 <- read_csv2("dados//Ano-2013.csv")%>% 
  select(sgPartido, txNomeParlamentar, txtDescricao, 
         vlrLiquido, nuLegislatura, codLegislatura, 
         sgUF, numMes, numAno)

gastos_2014 <- read_csv2("dados//Ano-2014.csv")%>% 
  select(sgPartido, txNomeParlamentar, txtDescricao, 
         vlrLiquido, nuLegislatura, codLegislatura, 
         sgUF, numMes, numAno)

gastos <- read_csv("dados//gastos-cota_atividade_parlamentar.csv") %>%
  select(sgPartido, txNomeParlamentar, txtDescricao, 
         vlrLiquido, nuLegislatura, codLegislatura, 
         sgUF, numMes, numAno)
cotas_por_estado <- read_csv2("dados//valor-cota-por-estado.csv")
deputados <- read_csv("dados//deputados-detalhes.csv")
ideologia <- read_csv("dados//partido-ideologias-observatorio_das_elites.csv")

gastos <- gastos %>% rbind(gastos_2009)
gastos <- gastos %>% rbind(gastos_2010)
gastos <- gastos %>% rbind(gastos_2011)
gastos <- gastos %>% rbind(gastos_2012)
gastos <- gastos %>% rbind(gastos_2013)
gastos <- gastos %>% rbind(gastos_2014)


gastos <- gastos %>% right_join(ideologia, c("sgPartido" = "sigla_partido"))
gastos <- gastos %>% select(-ideologia_nuancada, -ideol_tamanho_partido, -nome_partido)

```

Consideramos aqui que se uma despesa foi feita em uma legislatura, mas só descontada da cota do deputado em um ano diferente após a legislatura, a despesa vai para o ano em que realmente foi descontada pois estamos interessados apenas em comparar os gastos entre esquerda e direita e não comparar os gastos anuais.

A tabela a seguir, mostra os problemas apresentados com os dados e o tratamento com eles.

```{r}
gastos <- gastos %>% 
  filter(!is.na(vlrLiquido)) %>%
  filter(!is.na(numAno)) %>%
  mutate(txtDescricao = ifelse(txtDescricao == "Emissão Bilhete Aéreo", "PASSAGENS AÉREAS", txtDescricao))

nomes_titulares <- deputados %>% filter(condicao=="Titular") %>% select(nomeParlamentar)
nomes_suplentes <- deputados %>% filter(condicao=="Suplente") %>% select(nomeParlamentar)

gastos_titulares <- gastos %>% filter(txNomeParlamentar %in% nomes_titulares$nomeParlamentar)
gastos_suplentes <- gastos %>% filter(txNomeParlamentar %in% nomes_suplentes$nomeParlamentar)

rm(gastos_2009)
rm(gastos_2010)
rm(gastos_2011)
rm(gastos_2012)
rm(gastos_2013)
rm(gastos_2014)
```

## O que queremos saber?

Para avaliar os gastos públicos com deputados federais no Brasil, fizemos um estudo usando dados coletados pela própria câmara federal que demonstram com o que cada deputado gastou desde 2009. Vale lembrar que cada deputado possui uma cota, que é um limite de gastos fora o salário pago pelo próprio governo para manutenção do exercício de suas atividade. Dentre os gastos que podem ser incluídos nas cotas estão . Mais detalhes podem ser vistos [aqui](http://www2.camara.leg.br/comunicacao/assessoria-de-imprensa/cota-parlamentar)

O limite de cada cota varia de estado para estado, por exemplo o valor máximo que um deputado pode gastar em Roraima é de ______ enquanto que na Paraíba é de ______. Só que podem existir parlamentares que são mais conscientes e que para não elevar as despesas públicas preferem não usar toda a cota disponível. Será que é alto o número de deputados que fazem isso? Será que eles fazem isso em anos/meses de eleição? E quanto aos gastos com passagens aéres? Como varia de estado para estado? Vamos tentar repsonder estas perguntas.

O repositório com os dados e o código usado nesta e em outras análises se encontra [aqui](https://github.com/BrunoRafael/FPCC)

##Análise

*Como funciona a variação de gastos entre direita, esquerda e centro? Em qual delas os gastos variam mais? Quem gasta mais?*

*Quais os partidos em que os deputados possuem maior diferença entre os gastos?*

*Extra1 Houveram deputados de direita ou esquerda que extrapolaram o limite das cotas?*

*Extra2 Será que os gastos que houveram com partidos foram mais de esquerda ou direita?*

Nos últimos anos os deputados apresentaram mudanças significativas na forma com que usam suas cotas.Desde 2013 que houve uma espécie de "mudança de comportamento" dos parlamentares, o número de deputados que passou a gastar menos cresceu embora isso não tenho afetado muito a variação de gastos, pelo gráfico abaixo dá pra perceber um maior número de pontos escuros do lado esquerdo a partir de 2013.

```{r, warning=FALSE}
gastos_titulares %>% group_by(ideologia_simplificada, numAno) %>% 
filter(numAno >= 2009 & numAno < 2017) %>%
ggplot(aes(x = ideologia_simplificada, y=vlrLiquido, fill=ideologia_simplificada)) + 
geom_boxplot(alpha = 0.4)+
scale_y_log10(labels=formata_label)+
facet_grid(numAno ~ .)+
labs(x="Estado(UF)", y = "Total de gastos R$ (Em milhões)")+
coord_flip()
```

Para termos uma visão melhor vamos observar a distância entre o maior e o menor valor representativo de cada gráfico. A estatística distância interquartil, abrange 50% de todos os valores das notas fiscais dos deputados. A variação de gastos, determinada pela estatística IQR vem aumentando para o centro desde 2012. Isto significa que os gastos dos deputados que se declaram de centro estão variando a cada ano. Já para a esquerda, a variação se manteve praticamente constante desde 2013. Veja o gráfico abaixo.

```{r, warning=FALSE}
gastos_titulares %>% group_by(ideologia_simplificada, numAno) %>% 
filter(numAno >= 2009 & numAno < 2017) %>%
summarise(IQR = IQR(vlrLiquido)) %>%
ggplot(aes(x=numAno, y=IQR, fill=ideologia_simplificada)) + 
geom_line() + geom_point(size=4, shape=21)+
labs(x="Ano")
```

Uma coisa interessante a considerar é que a quantidade de deputados em cad aideologia varia. Por exemplo, o número de deputados que se declararam de esquerda no ano de 2015 foi de aproximadamente 125, enquanto que de direita foram mais de 200.Isso é importante pois não podemos simplesmente dizer que os deputados de direita gastam mais.

```{r, warning=FALSE}
g <- gastos_titulares %>% 
  group_by(txNomeParlamentar, ideologia_simplificada, numAno) %>% 
  summarise(Total = sum(vlrLiquido))

g %>% group_by(ideologia_simplificada, numAno) %>% 
filter(numAno < 2017 & numAno >= 2009) %>%
ggplot(aes(x = as.factor(ideologia_simplificada), fill=as.factor(ideologia_simplificada))) + 
geom_histogram(stat = "count", alpha=0.8) +
facet_grid(.~numAno)+
scale_y_continuous(labels=formata_label)+
theme(axis.text.x=element_blank(),
        axis.ticks.x=element_blank())+
labs(x="Ideologia", y = "Deputados por ano", fill="Ideologia")
```
Em geral, a variação de gastos por ideologia se comporta de forma semelhante  ao longo dos anos. *75% dos gastos totais individuais desde 2009 dos parlamentares* estão abaixo de 1 bilhão de reais. 25% deles ultrapassam esse valor. É muito dinheiro sendo investido em apenas uma parcela da população brasileira. Abaixo dela (para a esquerda) estão os 75% que não chegaram a 1 bilhão, acima estão os que ultrapassaram este valor.

```{r, warning=FALSE}
gastos_titulares %>% group_by(ideologia_simplificada) %>% 
filter(numAno < 2017 & numAno >= 2009) %>%
ggplot(aes(x = ideologia_simplificada, y=vlrLiquido, fill=ideologia_simplificada)) + 
geom_boxplot(alpha = 0.4)+
scale_y_log10(labels=formata_label)+
labs(x = "Ideologia", y = "Gastos (R$ em milhões)")+
coord_flip()
```


Em valores absolutos, a direita é "campeã" desde 2009. A diferença total entre direita e esquerda chega a ser de _____ em 2016. É uma diferença considerável 

```{r, warning=FALSE}
gastos_titulares %>% group_by(ideologia_simplificada, numAno) %>% 
filter(numAno < 2017 & numAno >= 2009) %>%
summarise(Total = sum(vlrLiquido)/1000000) %>%
ggplot(aes(x = reorder(as.factor(ideologia_simplificada), Total), y=Total, fill=as.factor(ideologia_simplificada))) + 
geom_histogram(stat = "identity") +
facet_grid(.~numAno)+
theme(axis.text.x=element_blank(),
        axis.ticks.x=element_blank())+
labs(x="Ideologia", y = "Gastos R$ (em milhões)", fill="Ideologia")

```

A descoberta mais importante feita nessa análise talvez seja a de que os gastos com os deputados tem aumentado a cada ano. O que era de se esperar é que fosse diminuindo, mas na verdade está aumentando. O gráfico abaixo mostra o total desde 2009 e *fatiado* mostrando a proporção de gastos por ano. Para todas as ideologias o crescimento ocorreu.

```{r, warning=FALSE}
gastos_titulares %>% 
group_by(ideologia_simplificada, numAno) %>%
filter(numAno < 2017 & numAno >= 2009) %>%
summarise(total=sum(vlrLiquido)/1000000) %>% 
arrange(numAno) %>%
ggplot(mapping = aes(x = reorder(ideologia_simplificada, total), y=total, fill = numAno)) + geom_bar(stat = "identity") +
coord_flip()+
theme(axis.text.x=element_text(angle=-90,hjust=1,vjust=0.5))+
labs(x = "Ideologia", y = "Gastos (R$ em milhões)", fill="Ano")+ scale_fill_continuous(breaks=unique(gastos_titulares$numAno), low="blue", high="orange")
```

##Avaliando os partidos

Da mesma forma que as ideologias, os partidos brasileiros possuem discrepâncias em relação ao número total de parlamentares. 

```{r, warning=FALSE}
g <- gastos_titulares %>% 
  group_by(txNomeParlamentar, sgPartido, numAno) %>% 
  summarise(Total = sum(vlrLiquido))

g %>% group_by(sgPartido, numAno) %>% 
filter(numAno < 2017 & numAno >= 2009) %>%
ggplot(aes(x = as.factor(sgPartido)), limits = positions) + 
geom_histogram(stat = "count", alpha=0.8) +
scale_y_continuous(labels=formata_label)+
theme(axis.text.x=element_blank(),
        axis.ticks.x=element_blank())+
labs(x="Ideologia", y = "Deputados por ano", fill="Ideologia")
```



Avaliando o IQR que mede o nível de variação dos gastos o partido que apresentou maior valor foi o PROS, seguido de SD, PTB e PDT. Como já foi explicado, esse valor sugere uma discrepância da forma de gastar dos deputados

```{r, warning=FALSE}
gastos_titulares %>% group_by(sgPartido) %>% 
filter(numAno >= 2009 & numAno < 2017) %>%
summarise(IQR = IQR(vlrLiquido)) %>%
ggplot(aes(x=reorder(sgPartido, IQR), y=IQR)) + 
geom_line() + geom_point(size=4, shape=21)+
labs(x="Ano")+
coord_flip()
```