---
title: "Análise das alterações feitas pelos usuários no github"
author: "Bruno Rafael"
date: "20 de maio de 2017"
output: html_document
---

```{r setup, include=FALSE}
knitr::opts_chunk$set(echo = TRUE)
knitr::opts_knit$set(eval.after = 'fig.cap')
library(tidyverse)
library(broom)
require(GGally, quietly = TRUE)
theme_set(theme_bw())
```

Para esta pesquisa, foram avaliados os dados do github conforme o número de alterações diárias feitas pelos usuários. Todo o trablaho foi feito em torno de uma amostra dos dados que correspondem aos últimos dois anos. Os dados usados estão neste [link](https://raw.githubusercontent.com/nazareno/fpcc2/master/datasets/github-users-committing-filetypes.csv) e todo o projeto de desenvolvimento se encontra no github e podem ser encontrados [aqui](https://github.com/BrunoRafael/FPCC)

Os dados contém 5 parâmetros para análise e são eles:

File_extension: A extensão do arquivo modificado;
month_day : Dia do mês em que a alteração foi feita;
the_month : Mês em que a alteração foi feita;
the_year : Ano em que a alteração foi feita;
users : Número de usuários que alteraram determinado tipo de arquivo em uma determinada data do ano

A amostra foi coletada nos últimos dois anos, que correspondem a 2016 e parte de 2017.

Outra coisa importante é que vale lembrar que os dias de fim de semana são apenas sábado e domingo.

```{r pressure, echo=FALSE}

formata_label = function(l){
  # existem funções para formatar com , sendo milhar e . sendo decimal (scales::comma)
  # mas em pt_br é o contrário. essa função serve para isso
  format(l, big.mark = ".", scientific = FALSE, trim = TRUE, decimal.mark = ",")
} 
git_data <- read_csv(url("https://raw.githubusercontent.com/nazareno/fpcc2/master/datasets/github-users-committing-filetypes.csv"))

git_data_filter <- git_data %>% filter(file_extension %in% c("js", "java"))

git_data_filter <- git_data_filter %>% mutate(date = paste(month_day, the_month, the_year, sep="-"))

git_data_filter$week_day <- weekdays(as.Date(git_data_filter$date))

git_data_weekend <- git_data_filter %>% filter(week_day %in% c("sábado", "domingo"))

git_data_days_of_the_week <- git_data_filter %>% filter(!week_day %in% c("sábado", "domingo"))
```
## Introdução
Esta pesquisa busca analisar arquivos com extensão .js e .java que são que correspondem a duas linguagens que estão bastante em alta no mercado de software, que são respectivamente as linguagens javascript usada para aplicações cliente que executam nos browsers e java muito usada em servidores.Além de java e javascript, há também dados de arquivos que não correspondem a nenhuma linguagem de programação como png e pdf por exemplo.

Conforme o gráfico da figura 1, os arquivos que mais possuem alterações no git, são arquivos com extensão md. Estes arquivos são extensões do RMarkdown que é um pacote usado com a linguagem R para formatação de documentos para visualização de resultados de pesquisas usando o R. Os arquivos .js são o segundo mais modificado.

```{r, fig.align='center', fig.cap="Figura 1 - Frequência de acesso por arquivo"}
git_data %>% group_by(file_extension) %>% 
summarise(sum = sum(users)) %>%
ggplot(aes(x = reorder(as.factor(file_extension), sum), y = sum)) + 
geom_histogram(stat = "identity", alpha=0.8) +
labs(x="Extensão do arquivo", y = "Nº de alterações durante os dois anos avaliados")+
scale_y_continuous(labels = formata_label)+
coord_flip()
```

Para isso, é necessário selecionar apenas as informações referentes a estas linguagens. Portanto, os dados selecionados nesta pesquisa contém apenas informações das linguagens java e javascript.

Esta pesquisa busca responder as seguintes perguntas:

Há uma diferença significativa na popularidade das liguagens durante a semana e durante o fim de semana? 

Existe uma diferença significativa na variação da popularidade das duas quando você compara o quanto a popularidade de cada uma varia durante os dias da semana?

##Avaliando os dados utilizados

Não faz sentido visualizarmos dos outros parâmetros pois são valores bem definidos, por exemplo, o ano será somente 2016 e 2017, os dias da semana vão de 1 a 7 conforme o dia que ele representa na semana e o Mês de 1 a 31. Por isso só iremos visualizar os dados referentes ao número de acessos que podem variar conter problemas mais graves. A dispersão dos dados é representada pela

```{r, fig.align='center', fig.cap="Figura 2 - Distribuições do número de acesso"}

git_data %>% 
    ggplot(aes(x ="Extensão", y=users)) +
    geom_boxplot(alpha = 0.4)+
    labs(x="", y = "Total de acessos")
```

A Figura 2 expressa a forma da distribuição dos dados referentes ao número de acessos de cada arquivo em 1 dia. Perceba que o retângulo na Figura 2 está um pouco acima de 2500, o que indica que 75% do número diário de acessos nesta amostra estão abaixo de 3000 acessos. Em compensação, alguns dias ultrapassaram os dez mil acessos diários em arquivos de extensão .md do RMarkdown. Não há nenhum arquivo que não teve 0 acessos para esta amostra.

Anualmente, temos que as distribuições são da seguinte forma

```{r, fig.align='center', fig.cap="Figura 3 - Distribuições do número de acesso por ano"}
git_data %>%
  group_by(file_extension, the_year) %>% 
  summarise(sum = sum(users)) %>%
  arrange(desc(sum)) %>%
  ggplot(aes(x = "", y = sum)) + 
  geom_boxplot(alpha = 0.4)+
  facet_grid(.~the_year) + 
  scale_y_continuous(labels = formata_label)+
  labs(x = "Tipo de arquivo", y = "Nº de modificações no ano")

```

Note que na figura 3, no ano de 2017 os dados estão bem menos distribuídos do que em 2016. Perceba que isso ocorre devido a quantidade de dados coletados em 2017 é bem menor que 2016.

Podemos ver também as distribuições mensais dos acessos. Alguns meses o número de acesso são mais distribuídos que em outros, a primeira metade de 2016 os dados são um pouco mais dispersos que a segunda metade e também o número de acessos diários um pouco mais alto, acima de 2500 acessos. Perceba que o mês 5 de 2017 é o menos distribuído pois é o mês que contém menos dados por ser o mês corrente quando esta pesquisa foi realizada.A conclusão é que não há muita diferença no número de acesso comparando cada mês.

```{r, fig.align='center', fig.cap="Figura 4 - Distribuições do número de acesso mensal nos anos de 2016 e 2017"}
git_data %>%
  group_by(the_year, the_month, users) %>% 
  arrange(desc(users)) %>%
  ggplot(aes(x = the_month, y = users, group=the_month)) + 
  geom_boxplot(alpha = 0.4)+
  facet_grid(.~the_year) + 
  scale_x_continuous(breaks=unique(git_data$the_month))+
  labs(x = "Nº do mês", y = "Nº de modificações por mês")
```
Como não houveram problemas nos dados, não foram feitos nenhum tratamento especial para corrigir os problemas.

Vejamos as distribuições por dias da semana para ambas as linguagens


```{r, fig.align='center', fig.cap="Figura 5 - Distribuição dos dados de acesso em dias úteis e no fim de semana para a linguagem java"}
x <- git_data_filter %>% 
  filter(file_extension == "java") %>%
  group_by(date, week_day) %>%
  summarise(sum = sum(users))

x %>% 
  ggplot(aes(x="", y=sum)) + 
  geom_boxplot(alpha = 0.4)+
  facet_grid(.~week_day)+
  labs(x = "Arquivos com extensão java", y = "Nº de modificações por dia")
  
```

```{r, fig.align='center', fig.cap="Figura 6 - Distribuição dos dados de acesso em dias úteis e no fim de semana para a linguagem javascript"}
x <- git_data_filter %>% 
  filter(file_extension == "js") %>%
  group_by(date, week_day) %>%
  summarise(sum = sum(users))

x %>% 
  ggplot(aes(x="", y=sum)) + 
  geom_boxplot(alpha = 0.4)+
  facet_grid(.~week_day)+
  labs(x = "Arquivos com extensão js ", y = "Nº de modificações por dia")
  
```

Olhando para os gráficos, percebemos que o número de acessos no fim de semana é ligeiramente mais variado do que em dias de semana. A mediana (linha escura que divide o retângulo do gráfico) parece ser menor para os fins de semana. Porém, de forma geral não são variações muito significativas e o número de outliers é muito baixo, o que indica que valores discrepantes não estão fazendo a diferença no aumento ou diminuição dos números de acessos totais em algum dia da semana.

Comparando as duas linguagens levando em conta todos os dados da amostra, o número de modificações a arquivos js é bem superior do que a arquivos java. Isso sugere uma alta popularidade de uso de javascript em relação a java.

```{r, fig.align='center', fig.cap="Figura 5 - Distribuição dos dados de acesso nos dias da semana e no fim de semana"}
git_data_filter %>% 
  group_by(date, file_extension) %>%
  summarise(sum = sum(users)) %>%
  ggplot(aes(x="", y=sum)) + 
  geom_boxplot(alpha = 0.4)+
  facet_grid(.~file_extension)+
  labs(x = "Tipo de arquivo", y = "Nº de modificações por dia")
  
```


##Análise

Para responder as perguntas, precisamos agrupar os dados em dois grupos para cada uma das linguagens avaliadas:

Acessos durante a semana
Acessos no fim de semana

Em javascript

```{r}

git_js_other_days <- git_data_filter %>% filter(file_extension == "js") %>%
  filter(!week_day %in% c("sábado", "domingo"))

git_js_weekend_days <- git_data_filter %>% 
  filter(file_extension == "js") %>%
  filter(week_day %in% c("sábado", "domingo"))

sample_weekend = sample(git_js_weekend_days$users, 200)
sample_other_days = sample(git_js_weekend_days$users, 200)

repeticoes = 4000 # pelo menos 2000, mas mais não faz mal.

exp_com_bootstrap <- function(x){
  boot_x <- sample(x, size = NROW(x), replace = TRUE) # aqui é o bootstrap
  return(median(boot_x))
}

experimentos = data_frame(i = 1:repeticoes) %>%
  rowwise() %>%
  mutate(median = exp_com_bootstrap(sample))

ggplot(experimentos, aes(x = median)) + 
  geom_histogram(binwidth = 1, colour = "darkorange", fill = "white")
summary(experimentos)

# IC com 90%: 
alpha = .05
quantile(experimentos$median, 
         probs = c(.05, .95))
ci = quantile(experimentos$median, probs = c(alpha/2, 1 - alpha/2))

ggplot(experimentos, aes(x = median)) + 
  geom_histogram(binwidth = 1, colour = "darkorange", fill = "white") + 
  geom_vline(aes(xintercept = ci[[1]]), colour = "blue") + 
  geom_vline(aes(xintercept = ci[[2]]), colour = "blue") + 
  geom_vline(aes(xintercept = sd(lastfm$news)), colour = "green")
```