---
title: "Análise das alterações feitas pelos usuários no github"
author: "Bruno Rafael"
date: "20 de maio de 2017"
output: html_document
---

```{r setup, include=FALSE}
knitr::opts_chunk$set(echo = TRUE)
knitr::opts_knit$set(eval.after = 'fig.cap')
library(tidyverse)
library(broom)
require(GGally, quietly = TRUE)
library(resample)
theme_set(theme_bw())
```

Para esta pesquisa, foram avaliados os dados do github conforme o número de alterações diárias feitas pelos usuários. Todo o trablaho foi feito em torno de uma amostra dos dados que correspondem aos últimos dois anos. Os dados usados estão neste [link](https://raw.githubusercontent.com/nazareno/fpcc2/master/datasets/github-users-committing-filetypes.csv) e todo o projeto de desenvolvimento se encontra no github e podem ser encontrados [aqui](https://github.com/BrunoRafael/FPCC)

Os dados contém 5 parâmetros para análise e são eles:

File_extension: A extensão do arquivo modificado;
month_day : Dia do mês em que a alteração foi feita;
the_month : Mês em que a alteração foi feita;
the_year : Ano em que a alteração foi feita;
users : Número de usuários que alteraram determinado tipo de arquivo em uma determinada data do ano

A amostra foi coletada nos últimos dois anos, que correspondem a 2016 e parte de 2017.

Outra coisa importante é que vale lembrar que os dias de fim de semana são apenas sábado e domingo.

```{r pressure, echo=FALSE}

formata_label = function(l){
  # existem funções para formatar com , sendo milhar e . sendo decimal (scales::comma)
  # mas em pt_br é o contrário. essa função serve para isso
  format(l, big.mark = ".", scientific = FALSE, trim = TRUE, decimal.mark = ",")
} 
git_data <- read_csv(url("https://raw.githubusercontent.com/nazareno/fpcc2/master/datasets/github-users-committing-filetypes.csv"))

git_data_filter <- git_data %>% filter(file_extension %in% c("js", "java"))

git_data_filter <- git_data_filter %>% mutate(date = paste(month_day, the_month, the_year, sep="-"))

git_data_filter$week_day <- weekdays(as.Date(git_data_filter$date))

git_data_weekend <- git_data_filter %>% filter(week_day %in% c("sábado", "domingo"))

git_data_days_of_the_week <- git_data_filter %>% filter(!week_day %in% c("sábado", "domingo"))
```
## Introdução
Esta pesquisa busca analisar arquivos com extensão .js e .java que são que correspondem a duas linguagens que estão bastante em alta no mercado de software, que são respectivamente as linguagens javascript usada para aplicações cliente que executam nos browsers e java muito usada em servidores. Usaremos uma base de dados do próprio github que contém registros das modificações dos usuários em diversos arquivos em seus repositórios. Além de java e javascript, há também registros de modificações em diversos outros tipos de arquivos que correpspondem a outras linguagens ou não como por exemplo .py(python), .h(C++) e outras que não correspondem a nenhuma linguagem de programação como png(imagem) e pdf(para leitura de texto) por exemplo.

Conforme o gráfico da figura 1, os arquivos que mais possuem alterações no git, são arquivos com extensão md. Estes arquivos são extensões do RMarkdown que é um pacote usado com a linguagem R para formatação de documentos para visualização de resultados de pesquisas usando o R. Os arquivos .js são o segundo mais modificado.

```{r, fig.align='center', fig.cap="Figura 1 - Frequência de acesso por arquivo"}
git_data %>% group_by(file_extension) %>% 
summarise(sum = sum(users)) %>%
ggplot(aes(x = reorder(as.factor(file_extension), sum), y = sum)) + 
geom_histogram(stat = "identity", alpha=0.8) +
labs(x="Extensão do arquivo", y = "Nº de alterações durante os dois anos avaliados")+
scale_y_continuous(labels = formata_label)+
coord_flip()
```

Para isso, é necessário selecionar apenas as informações referentes a estas linguagens. Portanto, os dados selecionados nesta pesquisa contém apenas informações das linguagens java e javascript.

Esta pesquisa busca responder as seguintes **questões de pesquisa**:

Há uma diferença significativa na popularidade das liguagens durante a semana e durante o fim de semana? 

Existe uma diferença significativa na variação da popularidade das duas quando você compara o quanto a popularidade de cada uma varia durante os dias da semana?

##Avaliando os dados utilizados

Não faz sentido visualizarmos dos outros parâmetros pois são valores bem definidos, por exemplo, o ano será somente 2016 e 2017, os dias da semana vão de 1 a 7 conforme o dia que ele representa na semana e o Mês de 1 a 31. Por isso só iremos visualizar os dados referentes ao número de acessos que podem variar conter problemas mais graves. A dispersão dos dados é representada pela

```{r, fig.align='center', fig.cap="Figura 2 - Distribuições do número de acesso"}

git_data %>% 
    ggplot(aes(x ="Extensão", y=users)) +
    geom_boxplot(alpha = 0.4)+
    labs(x="", y = "Total de acessos")
```

A Figura 2 expressa a forma da distribuição de todos os dados referentes ao número de acessos a cada arquivo pelos usuários do git. Perceba que o retângulo está um pouco acima de 2500, o que indica que 75% do número diário de acessos nesta amostra estão abaixo de 3000 acessos. Em compensação, alguns dias ultrapassaram os dez mil acessos diários em arquivos de extensão .md do RMarkdown. Pelo gráfico, é possível perceber que não há nenhum arquivo que teve 0 acessos em todo o conjunto de dados.

Podemos ver também as distribuições mensais dos registros de modificações.Em alguns meses, o número de acessos são mais distribuídos que em outros. Na primeira metade de 2016 os dados são um pouco mais dispersos que a segunda metade e também o número de acessos diários um pouco mais alto, acima de 2500 acessos. Perceba que o mês 5 de 2017 é o menos distribuído pois é o mês que contém menos dados por ser o mês corrente quando esta pesquisa foi realizada.A conclusão é que não há muita diferença no número de acesso comparando cada mês.

```{r, fig.align='center', fig.cap="Figura 3 - Distribuições do número de acesso mensal nos anos de 2016 e 2017"}
git_data %>%
  group_by(the_year, the_month, users) %>% 
  arrange(desc(users)) %>%
  ggplot(aes(x = the_month, y = users, group=the_month)) + 
  geom_boxplot(alpha = 0.4)+
  facet_grid(.~the_year) + 
  scale_x_continuous(breaks=unique(git_data$the_month))+
  labs(x = "Nº do mês", y = "Nº de modificações por mês")
```
Como não houveram problemas nos dados, não foram feitos nenhum tratamento especial para corrigir os problemas.

Vejamos as distribuições por dias da semana para ambas as linguagens


```{r, fig.align='center', fig.cap="Figura 4 - Distribuição dos dados de acesso em dias úteis e no fim de semana para a linguagem java"}
x <- git_data_filter %>% 
  filter(file_extension == "java") %>%
  group_by(date, week_day) %>%
  summarise(sum = sum(users))

x %>% 
  ggplot(aes(x="", y=sum)) + 
  geom_boxplot(alpha = 0.4)+
  facet_grid(.~week_day)+
  labs(x = "Arquivos com extensão java", y = "Nº de modificações por dia")
  
```

```{r, fig.align='center', fig.cap="Figura 5 - Distribuição dos dados de acesso em dias úteis e no fim de semana para a linguagem javascript"}
x <- git_data_filter %>% 
  filter(file_extension == "js") %>%
  group_by(date, week_day) %>%
  summarise(sum = sum(users))

x %>% 
  ggplot(aes(x="", y=sum)) + 
  geom_boxplot(alpha = 0.4)+
  facet_grid(.~week_day)+
  labs(x = "Arquivos com extensão js ", y = "Nº de modificações por dia")
  
```

Olhando para os gráficos das Figuras 4 e 5, percebemos que o número de acessos no fim de semana é ligeiramente mais variado do que em dias de semana. A mediana (linha escura que divide o retângulo do gráfico) parece ser menor para os fins de semana. Porém, de forma geral não são variações muito significativas e o número de outliers é muito baixo, o que indica que valores discrepantes não estão fazendo a diferença no aumento ou diminuição dos números de acessos totais em algum dia da semana.

Comparando as duas linguagens na Figura 6, levando em conta todos os dados da amostra, o número de modificações a arquivos js é bem superior do que a arquivos java. Isso sugere uma alta popularidade de uso de javascript em relação a java.

```{r, fig.align='center', fig.cap="Figura 6 - Distribuição dos dados de acesso das duas linguagens considerando toda a amostra de dados"}
git_data_filter %>% 
  group_by(date, file_extension) %>%
  summarise(sum = sum(users)) %>%
  ggplot(aes(x="", y=sum)) + 
  geom_boxplot(alpha = 0.4, color="red", outlier.colour="red")+
  geom_point(position = position_jitter(h=0,w=0.3)) +
  facet_grid(.~file_extension)+
  labs(x = "Tipo de arquivo", y = "Nº de modificações por dia")
  
```


##Análise

Para responder as perguntas, precisamos agrupar os dados em dois grupos para cada uma das linguagens avaliadas:

 - Acessos durante a semana
 - Acessos no fim de semana

Para inferir alguma coisa sobre as modificações do github, é necessário fazer análises estatísticas na amostra usando técnicas adequadas para isso. Uma técnica bem interessante é o bootstrap que é um método de reamostragem proposto por Bradley Efron em 1979 utilizado para aproximar a distribuição amostral da população usando a distribuição de amostras geradas a partir de uma amostra retirada da população(AM). A técnica consiste em repetir o processo de amostragem um grande número de vezes e calcular a distribuição do parâmetro observado na amostra e ao final inferir os resultados para toda a população. A grande sacada do bootstrap é que as amostras construídas são de mesmo tamanho de AM pegando elemento por elemento com repetição. Se não houvesse repetição toda amostra para o bootstrap seria a própria AM.

Nesta pesquisa, os parâmetros escolhidos que analizsaremos são a mediana e o desvio padrão.

Para isso, é necessário estimar um parâmetro para as subpopulações de registros de modificações que é uma outra população contida na população maior. essas subpopulações são conjuntos de modificações que foram feitas em arquivos .js e .java. 

A média não é um bom estimado, pois se altera facilmente por valores muito altos e muito baixos e a mediana é uma opção melhor. Por isso, é necessário encontrar primeiro intervalos, em que a chance da mediana da população original possa estar seja de 95%.

```{r, fig.align='center', fig.cap="Figura 7 - Bootstrap das medianas para os dados das modificações em arquivos .js no fim de semana"}

git_js_weekend <- git_data_filter %>% 
  filter(file_extension == "js") %>%
  filter(week_day %in% c("sábado", "domingo"))

b1 = git_js_weekend %>% 
  bootstrap(median(users))

median.weekend = b1 %>% 
  CI.percentile(probs = c(.025, .975))

df.median = data.frame(median.weekend)
data.frame(b1$replicates)%>% 
  ggplot(aes(x=median.users.)) +
  geom_histogram(binwidth = 10, colour = "darkorange", fill = "white") + 
  geom_vline(aes(xintercept = df.median$X2.5.), colour = "blue") + 
  geom_vline(aes(xintercept = df.median$X97.5.), colour = "blue") + 
  geom_vline(aes(xintercept = b1$observed), colour = "green")+
  labs(x = "distribuição das medianas das amostras", y = "Frequência de medianas")
```


```{r, fig.align='center', fig.cap="Figura 8 - Bootstrap das medianas para os dados das modificações em arquivos .js em dias úteis"}

git_js_other_days <- git_data_filter %>% 
  filter(file_extension == "js") %>%
  filter(!week_day %in% c("sábado", "domingo"))

b1 = git_js_other_days %>% 
  bootstrap(median(users))

median.weekend = b1 %>% 
  CI.percentile(probs = c(.025, .975))

df.median = data.frame(median.weekend)
data.frame(b1$replicates)%>% 
  ggplot(aes(x=median.users.)) +
  geom_histogram(binwidth = 10, colour = "darkorange", fill = "white") + 
  geom_vline(aes(xintercept = df.median$X2.5.), colour = "blue") + 
  geom_vline(aes(xintercept = df.median$X97.5.), colour = "blue") + 
  geom_vline(aes(xintercept = b1$observed), colour = "green")+
  labs(x = "Distribuição das medianas das amostras", y = "Frequência de medianas")
```



```{r, warning=FALSE, fig.align='center', fig.cap="Figura 9 - Comparação entre os intervalos de confiança das medianas de dias úteis e fim de semana para javascript"}

# Médias dos grupos separados
b1 = git_js_weekend %>% 
  bootstrap(median(users))

median.weekend = b1 %>% 
  CI.percentile(probs = c(.025, .975))

b2 = git_js_other_days %>% 
  bootstrap(median(users))

median.other_days = b2 %>% 
  CI.percentile(probs = c(.025, .975))

df.median = data.frame(rbind(median.weekend, median.other_days))
df.median

df.median$groups = c("Fim de semana", "Dias úteis")

df.median %>% 
  ggplot(aes(x = groups, ymin = X2.5., ymax = X97.5.)) + 
  geom_errorbar(width = .2) +
  labs(x = "Tipo de arquivo", y = "Possível valor da mediana")

```
As figuras 7 e 8 estão representadas de outra forma na figura 10. O intervalo de confiança da figura 10 a esquerda corresponde ao intervalo mostrado na figura 8 enquanto que o da direita corresponde ao intervalo encontrado na figura 7. A partir desse gráfico é possível perceber uma certa semelhança entre os dois grupos, o que indica que as popularidades de javascript parecem ser as mesmas tanto para fins de semana quanto para dias de semana comuns. 

Uma outra forma de verificar a semelhança entre grupos e que mostra mais informações sobre o quão os grupos são discrepantes, é coletar amostras desses dois grupos e gerar uma distribuição da diferença entre os parâmetros observados nos bootstraps das amostras. Por exemplo, se pegarmos uma amostra bootstrap da primeira amostra e uma outra da segunda a mostra e subtrairmos, teremos o primeiro valor da distribuição de diferenças. Ora, quanto mais o intervalo de confiança gerado estiver "concentrado" em torno de zero, então há indícios de que os grupos são semelhantes.

```{r, fig.align='center', fig.cap="Figura 10 - Intervalo de confiança da diferença para javascript"}
# Agora a diferença das médias
b.diff.median = bootstrap2(data = git_js_other_days$users, 
                           data2 = git_js_weekend$users,
                          median)

median.diff = CI.percentile(b.diff.median, probs = c(.025, .975))
median.diff

data.frame(median.diff) %>% 
  ggplot(aes(x = "", ymin = X2.5., ymax = X97.5.)) + 
  geom_errorbar(width = .2) + 
  geom_hline(yintercept = 0, colour = "darkorange")+
  labs(x = "", y = "Diferença entre as medianas para javascript")
```

Perceba que o intervalo da diferença para a linguagem javascript contém 0, mas o intervalo é "esticado" e não se encontra "encolhido" ao redor de 0. Mesmo assim, ainda há a possibilidade de que a diferença entre os dois grupos seja 0 na população original. Apenas encontramos indícios de que usando um intervalo de confiança de 95% há possibilidade de que a popularidade, expressa através do número de modificações feitas em arquivos da linguagem, seja diferente em dias úteis e fins de semana para javascript.

Para a linguagem java algo semelhante ocorre, e os resultados podem ser praticamente os mesmos que foram para javascript. Os intervalos se sobrepõem na figura 13, mas na figura 14 o intervalo com confiança de 95% de confiança contém 0, mas não se concentra próximo de zero, deixando indícios de que  

```{r, fig.align='center', fig.cap="Figura 11 - Distribuição da diferença entre as amostras das modificações em arquivos .java"}
git_java_weekend_days <- git_data_filter %>% 
  filter(file_extension == "java") %>%
  filter(week_day %in% c("sábado", "domingo"))

b1 = git_java_weekend_days %>% 
  bootstrap(median(users))

median.weekend = b1 %>% 
  CI.percentile(probs = c(.025, .975))
median.weekend

df.median = data.frame(median.weekend)
data.frame(b1$replicates)%>% 
  ggplot(aes(x=median.users.)) +
  geom_histogram(binwidth = 10, colour = "darkorange", fill = "white") + 
  geom_vline(aes(xintercept = df.median$X2.5.), colour = "blue") + 
  geom_vline(aes(xintercept = df.median$X97.5.), colour = "blue") + 
  geom_vline(aes(xintercept = b1$observed), colour = "green")+
  labs(x = "Distribuição das medianas das amostras", y = "Frequência de medianas")
```



```{r, fig.align='center', fig.cap="Figura 12 - Distribuição da diferença entre as amostras das modificações em arquivos .java"}
git_java_other_days <- git_data_filter %>% 
  filter(file_extension == "java") %>%
  filter(!week_day %in% c("sábado", "domingo"))

b1 = git_java_other_days %>% 
  bootstrap(median(users))

median.weekend = b1 %>% 
  CI.percentile(probs = c(.025, .975))

df.median = data.frame(median.weekend)
data.frame(b1$replicates)%>% 
  ggplot(aes(x=median.users.)) +
  geom_histogram(binwidth = 10, colour = "darkorange", fill = "white") + 
  geom_vline(aes(xintercept = df.median$X2.5.), colour = "blue") + 
  geom_vline(aes(xintercept = df.median$X97.5.), colour = "blue") + 
  geom_vline(aes(xintercept = b1$observed), colour = "green")+
  labs(x = "Distribuição das medianas das amostras", y = "Frequência de medianas")
```

```{r, fig.align='center', fig.cap="Figura 13 - Comparação entre os intervalos de confiança das medianas de dias úteis e fim de semana para java"}

# Médias dos grupos separados
b1 = git_java_weekend_days %>% 
  bootstrap(median(users))

median.weekend = b1 %>% 
  CI.percentile(probs = c(.025, .975))

b2 = git_java_other_days %>% 
  bootstrap(median(users))

median.other_days = b2 %>% 
  CI.percentile(probs = c(.025, .975))

df.median = data.frame(rbind(median.weekend, 
                             median.other_days))
df.median$groups = c("Fim de semana", "Dias úteis")

df.median %>% 
  ggplot(aes(x = groups, ymin = X2.5., ymax = X97.5.)) + 
  geom_errorbar(width = .2) +
  labs(x = "Tipo de arquivo", y = "Possível valor da mediana")

```


```{r, fig.align='center', fig.cap="Figura 14 - Intervalo de confiança da diferença para java"}
# Agora a diferença das médias
b.diff.median = bootstrap2(data = git_java_other_days$users, 
                           data2 = git_java_weekend_days$users,
                          median)

median.diff = CI.percentile(b.diff.median, probs = c(.025, .975))
median.diff

data.frame(median.diff) %>% 
  ggplot(aes(x = "Diferença", ymin = X2.5., ymax = X97.5.)) + 
  geom_errorbar(width = .2) + 
  geom_hline(yintercept = 0, colour = "darkorange")
```


Agora comparamos a diferença entre os grupos, de modificações feitas em dias úteis, para java e javascript com o objetivo de avaliar se há diferença entre a popularidade de java e javascript em dias de semana. 

Para esta parte, usamos o desvio padrão como parâmetro amostral, pois será mais consistente nesta parte que visa responder a segunda questão de pesquisa, ao invés da mediana que vinha sendo usado no decorrer desta pesquisa. A figura 15 mostra o intervalo com 95% de confiança da diferença entre os desvios padrões calculados a partir de amostras de dados de dias de semana para java e para javascript. Em outras palavras, temos o intervalo de confiança para a diferença entre as popularidades de java e javascript em dias úteis. Esse intervalo, por não conter zero e não está próximo de zero, mostra indícios de que são bastante diferentes as as variações de popularidades de java e javascript em dias de semana. Portanto podemos considerar, bastante discrepante a forma como as modificações são feitas em arquivos java e javascript em dias úteis.


```{r, fig.align='center', fig.cap="Figura 15 - Distribuição da diferença para ambas as linguagens em dias de semana"}
# Agora a diferença das médias
b.diff.median = bootstrap2(data = git_js_other_days$users, 
                           data2 = git_java_other_days$users, sd)

median.diff = CI.percentile(b.diff.median, probs = c(.025, .975))
median.diff

data.frame(median.diff) %>% 
  ggplot(aes(x = "Diferença", ymin = X2.5., ymax = X97.5.)) + 
  geom_errorbar(width = .2) + 
  geom_hline(yintercept = 0, colour = "darkorange")
```


##Conclusões

Com isso, podemos concluir que há sim, há uma certa diferença entre as modificações feitas em arquivos de java e javascript durante a semana e no fim de semana e podemos inferir isso para a população, isto é, geralmente os usuários do git trabalham com java e javascript de forma diferente se compararmos dias de semana com fins de semana.

Quanto a diferença entre a variação de popularidade daas linguagens para dias de semana, a pesquisa mostrou indícios fortes de que há diferença na forma com que os usuários do git trabalham com java e javascript em dias de semana e podemos inferir para a população, isto é, geralmente os usuários do git trabalham de forma diferente em dias de semana com java e javascript.
