---
title: "Análise das modificações feitas pelos usuários do github em seus repositórios - parte 2"
author: "Bruno Rafael Araújo Vasconcelos"
date: "30 de maio de 2017"
output: html_document
---

```{r setup, include=FALSE}
knitr::opts_chunk$set(echo = TRUE, out.width='750px', dpi=200)
knitr::opts_knit$set(eval.after = 'fig.cap')
library(tidyverse)
library(broom)
require(GGally, quietly = TRUE)
library(resample)
library(plotly)
library(knitr)
source("plot_manager.R")
theme_set(theme_bw())

formata_label = function(l){
  # existem funções para formatar com , sendo milhar e . sendo decimal (scales::comma)
  # mas em pt_br é o contrário. essa função serve para isso
  format(l, big.mark = ".", scientific = FALSE, trim = TRUE, decimal.mark = ",")
} 
```

```{r pressure, warning=FALSE, include=FALSE}
git_data <- read_csv(url("https://raw.githubusercontent.com/nazareno/fpcc2/master/datasets/github-users-committing-filetypes.csv"))

git_data_filter <- git_data %>% mutate(date = paste(month_day, the_month, the_year, sep="-"))

git_data_filter$week_day <- weekdays(as.Date(git_data_filter$date))

git_languages_data1  <- git_data_filter %>%
  filter(file_extension %in% c("js", "java")) %>%
  filter(week_day %in% c("segunda", "segunda-feira"))

git_languages_data2  <- git_data_filter %>% 
  filter(week_day %in% c("quarta", "quarta-feira", "sexta", "sexta-feira")) %>%
  filter(file_extension %in% c("py", "md"))
```

Os dados avaliados nesta pesquisa, são os dados de uma amostra do histórico de modificações feitas por usuários do github em seus repositórios nos últimos dois anos(2016 e 2017). Os dados podem ser encontrados neste [link](https://raw.githubusercontent.com/nazareno/fpcc2/master/datasets/github-users-committing-filetypes.csv) e o projeto para esta pesquisa pode ser encontrado [aqui](https://github.com/BrunoRafael/FPCC/tree/master/lab4CP3)

A tabela com os dados da amostra usada aqui possui 5 colunas e são elas: 

- *file_extension* -> A extensão do arquivo modificado
- *month_day* -> O dia do mês em que a modificação ocorreu
- *the_month* -> O mês do ano em que a modificação ocorreu
- *the_year* -> O ano em que a modificação ocorreu
- *users* -> O número de modificações feitas por usuários diferentes na mesma extensão em seus repositórios particulares.

Estas colunas são chamadas de **variáveis** pois para cada observação(linha da coluna) o valor da coluna varia.

Para esta pesquisa foram usados os seguintes parâmetros populacionais
 1. A variância da população
 2. A mediana da população

A **variância da população** e a **mediana da população** quando calculadas na amostra serão chamadas de **variância da amostra** e **mediana da amostra**. Elas serão as **estimativas** para parâmetros populacionais.

Uma amostra gerada a partir da amostra principal usada nessa pesquisa, será chamada de subamostra. O processo de gerar várias subamostras para calcular a distribuição dos parâmetros(variância ou mediana) amostrais será chamado de **bootstrap**

A quarta-feira foi escolhida por ser um dia no meio da semana em que as atividades geralmente são intensas e a sexta-feira é o dia em que as pessoas geralmente descansam então por isso estes dois dias foram escolhidos, por serem discrepantes em relação a forma de trabalho dos programadores.

## Introdução
Basicamente, serão respondidas algumas perguntas sobre as linguagens que os usuários mais programam em diferentes dias da semana levando em consideração as alterações feitas em seus repositórios. Por exemplo, é mais divertido programar usando python ou Markdown em uma sexta-feira? O que podemos inferir de forma geral a respeito disso? As perguntas respondidas serão as seguintes:

Na segunda feira é mais provável que os usuários programem em java ou javascript?

Existe uma diferença significativa de variação do número de modificações nos arquivos das linguagens python e Markdown quando se compara a quarta com a sexta?

Respondendo a estas perguntas para a amostra de dados utilizada, será possível inferir de forma geral, para todos os usuários do github.

Como os dados possuem apenas as extensões dos arquivos, é necessário saber quais tipos de arquivos os compiladores das linguagens avaliadas são capazes de compilar. Por exemplo, o compilador de java compila arquivos com extensão .java e o de javascript interpretam arquivos com extensão .js, o de Markdown .md e o interpretador de python extensões .py. Portanto, foram selecionados apenas os dados referentes as extensões *.java*, *.js*, *.py* ou *.md*

## Visão geral dos dados utilizados

Inicialmente, é necessário visualizar os dados de forma geral para entender como variam e quais os valores máximos e mínimos de modificações feitas pelos usuários em determinado tipo de arquivo. Para as variáveis **the_month**, **month_day** e **the_year** os valores possíveis não são muitos. 

**Para a variável *the_month* ** :
```{r echo=FALSE}
sort(unique(git_data$the_month))
```

**Para a variável *month_day* **
```{r echo=FALSE}
sort(unique(git_data$month_day))
```

**Para a variável *the_year* **

```{r echo=FALSE}
sort(unique(git_data$the_year))
```

A variável *users* é a única que possui valores reais. A Figura 1 mostra a distribuição de valores da variável users.

```{r, fig.align='center', fig.cap="Figura 1 - Distribuição do número de modificações feitas em cada tipo de arquivo", echo=FALSE}
git_data %>% 
    ggplot(aes(x ="Extensão", y=users)) +
    geom_boxplot(alpha = 0.4, color="black", fill="#5ec1bb") +
    labs(x="", y = "Total de acessos")
```

Através do gráfico da Figura 1 é possível perceber que o maior número de alterações feitas em um dia é maior que dez mil. De forma exata o valor é

```{r}
max(git_data$users)
```

O gráfico também mostra que 75% dos valores dos totais de alterações feitas em um único dia está abaixo de 2800. Os valores são concentrados e próximos da mediana(valor que divide a sequência de números, se fossem ordenados em fila indiana do menor para do maior, em duas partes iguais) isso significa que não variam muito e que estão próximos de um valor comum.

Conforme o gráfico da Figura 2, que vimos na parte 1 da pesquisa, os arquivos que mais possuem alterações no git, são arquivos com extensão md. Estes arquivos são extensões do RMarkdown que é um pacote usado com a linguagem R para formatação de documentos para visualização de resultados de pesquisas usando o R. Os arquivos .js são o segundo mais modificado.

```{r, fig.align='center', fig.cap="Figura 2 - Frequência de modificações em cada tipo de arquivo", echo=FALSE}
git_data %>% group_by(file_extension) %>% 
summarise(sum = sum(users)) %>%
ggplot(aes(x = reorder(as.factor(file_extension), sum), y = sum)) + 
geom_point(color = "darkblue", stat = "identity") +
labs(x="Extensão do arquivo", y = "Nº de alterações")+
scale_y_continuous(labels = formata_label)+
coord_flip()
```
##Análise dos dados
Para responder a primeira pergunta, é necessário saber como se comportam o número de modificações em arquivos java e javascript nas segundas-feiras. A figura 3 mostra as distribuições de cada uma das linguagens e mostra o quanto as distribuições são discrepantes, o gráfico de javascript é mais "esticado" do que o de java, o que indica que os valores são mais dispersos e não se concentram em torno de um valor comum. Olhando para os gráficos, 75% dos valores de javascript estão abaixo de 8600 acessos, isso quer dizer que houveram segundas-feiras em que o número de acessos chegou próximo desse valor, enquanto que para java 75% dos valores estão abaixo de 4500.As medianas de ambos os gráficos são bem diferentes, a de java é bem menor que a de javascript. 

Através dos gráficos da Figura 3 é póssível perceber que há uma diferença entre programar em java e javascript nas segundas-feiras.

```{r fig.align='center', fig.cap="Figura 3 - Comparação entre as distribuições de java e javascript em segundas-feiras"}
git_languages_data1 %>% 
  group_by(date, file_extension) %>%
  summarise(sum = sum(users)) %>%
  ggplot(aes(x="", y=sum)) + 
  geom_boxplot(alpha = 0.4, color="darkblue")+
  geom_point(position = position_jitter(h=0,w=0.3),alpha=0.4) +
  facet_grid(.~file_extension)+
  labs(x = "", y = "Nº de modificações")
```

Como a amostra é representativa da população, é possível a partir dela encontrar estimativas para saber se os usuários são mais prováveis de programar em java ou javascript na segunda-feira de forma geral. Para isso, é necessário escolher um valor que possa ser comparado entre as diferentes subamostras de java e javascript para modificações feitas em segundas-feiras. Um parâmetro que pode ser usado é a [mediana](https://pt.wikipedia.org/wiki/Mediana_(estat%C3%ADstica)) que é o valor que divide uma sequência de números igualmente em duas partes. Como o conjunto de dados utilizados é apenas uma amostra da população, será necessário encontrar um intervalo em que as medianas de cada subamostra de java e javascript
estejam em 95% dos casos do bootstrap. A Figura 4 mostra o intervalo de confiança em que se pode encontrar a mediana para a subamostra de javascript e a Figura 5 para a de java.

```{r}
set.seed(123)
b1 = git_languages_data1 %>% filter(file_extension %in% c("js")) %>%
  bootstrap(median(users))
quantile(filter(git_languages_data1, file_extension %in% c("js"))$users, 
         probs = c(.05, .95))
```

```{r, fig.align='center', fig.cap="Figura 4 - Intervalo de confiança da mediana para o bootstrap da amostra de javascript"}
plot_median_ic(b1)
```


```{r}
b2 = git_languages_data1 %>% filter(file_extension %in% c("java")) %>%
  bootstrap(median(users))
quantile(filter(git_languages_data1, file_extension %in% c("java"))$users, 
         probs = c(.05, .95))
```

```{r, fig.align='center', fig.cap="Figura 5 - Intervalo de confiança da mediana para o bootstrap da amostra de java"}
plot_median_ic(b2)
```

Os intervalos de uma para a outra são bem diferentes conforme a Figura 6. Eles não se encontram e os valores de javascript são bem maiores que os de java. Ora, se os intervalos onde as medianas tem grande chance de acontecer baseado nos valores da amostra não se cruzam e possuem uma distância considerável, então há indícios de que java e javascript são usadas de formas diferentes pelos programadores em segundas-feiras e a popularidade de cada uma pode ser o motivo.
É mais provável que haja programação em javascript, ou seja, a popularidade dela é maior que a de java quando se trata de programar nas segundas-feiras.

```{r, warning=FALSE, fig.align='center', fig.cap="Figura 6 - Comparação entre os intervalos de confiança das medianas das modificações feitas em segundas-feiras para java e javascript"}

median.javascript = b1 %>% 
  CI.percentile(probs = c(.025, .975))

median.java = b2 %>% 
  CI.percentile(probs = c(.025, .975))
 
df.median = cbind(language=c("java", "javascript"), 
                  data.frame(rbind(median.java, median.javascript)))

df.median %>%
  ggplot(aes(x = language, ymin = X2.5., ymax = X97.5.)) + 
  geom_errorbar(width = .2) +
  labs(x = "Intervalos de confiança", y = "Percentis")


kable(df.median)
```

A Figura 7 mostra o intervalo de confiança para a diferença entre as duas amostras. A diferença entre os parâmetros obtidos no bootstrap de duas amostras mostra o quão diferentes os valores de cada uma são. Isso mostra indícios de que há uma diferença na forma como os programadores escolhem programar na segunda-feira em relação a java e javascript. Pelos gráficos da figura 7 e das figuras 6 e comparando os gráficos das figuras 4 e 5, javascript é mais provável de ser escolhida para programação por ser mais popular nas segundas-feiras pois os dados mostram que os usuários modificam mais arquivos .js do que arquivos .java.

```{r, fig.align='center', fig.cap="Figura 7 - Intervalo de confiança da diferença entre as amostras de java e javascript "}
# Agora a diferença das médias
java_sample <- git_languages_data1 %>% filter(file_extension %in% c("java"))
javascript_sample <- git_languages_data1 %>% filter(file_extension %in% c("js"))

b.diff.median = bootstrap2(data = javascript_sample$users, 
                           data2 = java_sample$users,
                          median)

median.diff = CI.percentile(b.diff.median, probs = c(.025, .975))
median.diff

data.frame(median.diff) %>% 
  ggplot(aes(x = "", ymin = X2.5., ymax = X97.5.)) + 
  geom_errorbar(width = .2) + 
  geom_hline(yintercept = 0, colour = "darkorange")+
  labs(x = "Intervalo de confiança", y = "Percentis")
```

```{r, warning=FALSE}
py <- git_data_filter %>% filter(file_extension %in% c("py"))
python_quarta <- py %>% filter(week_day %in% c("quarta", "quarta-feira"))
python_sexta <- py %>% filter(week_day %in% c("sexta", "sexta-feira"))

mark <- git_data_filter %>% filter(file_extension %in% c("md"))
mark_quarta <- mark %>% filter(week_day %in% c("quarta", "quarta-feira"))
mark_sexta <- mark %>% filter(week_day %in% c("sexta", "sexta-feira"))
```


Para a segunda pergunta é necessário usar um outro parâmetro, o [desvio padrão](https://pt.wikipedia.org/wiki/Desvio_padr%C3%A3o) que indica o quão distantes os valores estão da média, o quanto os dados são espalhados, longe uns dos outros. Em outras palavras indica o quanto os valores variam. Nesta parte, mais quatro subamostras foram geradas. São as subamostras das modificações feitas em python e Markdown tanto pra quarta quanto para a sexta. 

##Avaliando as amostras de python
A Figura 8 e 9 mostra o intervalo de confiança encontrado para a amostras de arquivos python nos dias considerados.


```{r}
p1 = python_quarta%>%bootstrap(sd(users))
quantile(python_quarta$users, probs = c(.05, .95))
```

```{r, fig.align='center', fig.cap="Figura 8 - Distribuição dos desvios padrão da amostra de python para a quarta feira"}
plot_sd_ic(p1)
```

```{r}
p2 = python_sexta%>%bootstrap(sd(users))
quantile(python_sexta$users, probs = c(.05, .95))
```

```{r, fig.align='center', fig.cap="Figura 9 - Intervalo de confiança da diferença python nas sextas-feiras"}
plot_sd_ic(p2)
```

Ao comparar os intervalos de confiança das duas amostras é notável que os intervalos são muito semelhantes e que provavelmente não há diferenã de variação entres os dois dias considerados, ou seja, para python tanto na quarta quantona sexta os programadores programam da mesma forma.

```{r, warning=FALSE, fig.align='center', fig.cap="Figura 10 - Comparação entre os intervalos de confiança dos desvios padrão das amostras de python"}

sd.python_quarta = p1 %>% 
  CI.percentile(probs = c(.025, .975))

sd.python_sexta = p2 %>% 
  CI.percentile(probs = c(.025, .975))
 
df.sd = cbind(days=c("Quarta-feira ", "Sexta-feira"), 
                  data.frame(rbind(sd.python_quarta, sd.python_sexta)))

df.sd %>%
  ggplot(aes(x = days, ymin = X2.5., ymax = X97.5.)) + 
  geom_errorbar(width = .2) +
  labs(x = "Intervalos de confiança", y = "Percentis")


kable(df.sd)
```

Estimando o intervalo de confiança para a distribuição das diferenças entre os desvios padrão das amostras do bootstrap, o intervalo resultante contém zero e por isso há possibilidade de que não haja diferença nenhuma entre as variações das duas amostras, ou seja, há indícios de que a forma de programar dos desenvolvedores que usam python é a mesma nesses dois dias da semana, não há uma intensificação do trabalho usando a linguagem em um dia e uma queda no outro. Isso também sugere que a popularidade de python pode ser a mesma na quarta e na sexta.

```{r, fig.align='center', fig.cap="Figura 11 - Intervalo de confiança da diferença para python das modificações feitas na quarta-feira e na sexta-feira"}
# Agora a diferença das médias

b.diff_py.sd = bootstrap2(data = python_quarta$users, 
                           data2 = python_sexta$users,
                          sd)

sd.diff_py = CI.percentile(b.diff_py.sd, probs = c(.025, .975))
sd.diff_py
py_diff <- data.frame(sd.diff_py)
py_diff %>% 
  ggplot(aes(x = "", ymin = X2.5., ymax = X97.5.)) + 
  geom_errorbar(width = .2) + 
  geom_hline(yintercept = 0, colour = "darkorange")+
  labs(x = "Intervalo de confiança", y = "Percentis")
```

##Avaliando as amostras de Markdown

A distribuição de desvios padrão para o bootstrap de ambas as amostras do Markdown segue um formato muito semelhante a uma distribuição normal conforme Figura 12 e 13.

```{r}
m1 = mark_quarta%>%bootstrap(sd(users))
quantile(mark_quarta$users, probs = c(.05, .95))
```

```{r, fig.align='center', fig.cap="Figura 12 - Intervalo de confiança da diferença para python nas quartas-feiras"}
plot_sd_ic(m1)
```

```{r}
m2 = mark_sexta%>%bootstrap(sd(users))
quantile(mark_sexta$users, probs = c(.05, .95))
```

```{r, fig.align='center', fig.cap="Figura 13 - Intervalo de confiança da diferença para python nas sextas-feiras"}
plot_sd_ic(m2)
```

Para o Markdown algo semelhante acontece ao se comparar os intervalos encontrados para as duas amostras. Eles não se sobrepoem como os de python mas ainda sim se sobrepõem conforme a Figura 14. Ora, se os intervalos estão contidos um no outro então os desvios de ambas podem ser iguais e se os desvios forem iguais, as variações também podem ser iguais. É por isso que assim como python, há indícios de que a variação do número de acessos para as duas amostras pode ser igual, assim como a popularidade é a mesma nos dois dias para esta linguagem segundo indícios encontrados na amostra. O que se pode concluir? Que há uma chance considerável de não haver diferença nenhuma no modo como os desenvolvedores trabalham na quarta e na sexta com Markdown.  
```{r, warning=FALSE, fig.align='center', fig.cap="Figura 14 - Comparação entre os intervalos de confiança dos desvios padrão das amostras de Markdown"}

sd.mark_quarta = m1 %>% 
  CI.percentile(probs = c(.025, .975))

sd.mark_sexta = m2 %>% 
  CI.percentile(probs = c(.025, .975))
 
df.sd = cbind(days=c("Quarta-feira ", "Sexta-feira"), 
                  data.frame(rbind(sd.mark_quarta, sd.mark_sexta)))

df.sd %>%
  ggplot(aes(x = days, ymin = X2.5., ymax = X97.5.)) + 
  geom_errorbar(width = .2) +
  labs(x = "Intervalos de confiança", y = "Percentis")


kable(df.sd)
```

Ao verificar o intervalo de confiança da distribuição das diferenças é possível ver isso melhor, conforme a Figura 15. O valor zero está no intervalo e por isso pode não haver diferença entre as variações das amostras que indica uma baixa diferença apoiando os gráficos anteriores.

```{r, fig.align='center', fig.cap="Figura 15 - Intervalo de confiança da diferença para modificações feitas na quarta-feira e na sexta-feira em arquivos de Markdown"}
# Agora a diferença das médias

b.diff_mark.sd = bootstrap2(data = mark_quarta$users, 
                           data2 = mark_sexta$users,
                          sd)

sd.diff_mark = CI.percentile(b.diff_mark.sd, probs = c(.025, .975))
sd.diff_mark

mark_diff <- data.frame(sd.diff_mark)
mark_diff %>% 
  ggplot(aes(x = "", ymin = X2.5., ymax = X97.5.)) + 
  geom_errorbar(width = .2) + 
  geom_hline(yintercept = 0, colour = "darkorange")+
  labs(x = "Intervalo de confiança", y = "Percentis")
```

Para encerrar e responder a segunda pergunta, através da figura 16 é possível comparar os intervalos de confiança das diferenças calculados para as duas linguagens. Em outras palavras, na figura 16 estão os intervalos das figuras 11 e 15. O intervalo de python é bem mais "concentrado" do que o de Markdown, se sobrepõem e em ambos o zero está contido. Por isso é possível que os valores reais da população se aproximem de zero ou sejam iguais. Se isso é verdade entãoas amostras de Markdown e as de python podem variar de forma igual e isso responde a segunda pergunta, ou seja, há indícios de que não há diferença significativa na variação do número de alterações considerando os dois dias.

```{r, fig.align='center', fig.cap="Figura 16 - Intervalos de confiança das diferenças encontradas nas amostras de python e markdown"}
df.sd = cbind(days=c("Python", "Markdown"), 
                  data.frame(rbind(py_diff, mark_diff)))

df.sd %>%
  ggplot(aes(x = days, ymin = X2.5., ymax = X97.5.)) + 
  geom_errorbar(width = .2) +
  labs(x = "Intervalos de confiança", y = "Percentis")
```

## Considerações finais

Diante das informações apresentadas, é possível responder as perguntas formuladas. Para a primeira pergunta quais das duas linguagens java ou javascript é mais provável de ser usada pelos programadores em uma segunda-feira a resposta é que há indícios de que não são iguais as chances de ambas e que javascript é mais popular e que há maior chance de ser usada. Para a segunda, a variação no número de modificações feitas em Markdown e em python é semelhante ao comparar um dia com o outro. Ou seja, a vontade de programar em python é semelhante que em Markdown na quarta e na sexta.

Com isso, a inferência para a população pode ser feita, ou seja, de forma geral envolvendo todos os usuários do github, é mais provável que em uma segunda-feira haja desenvolvimento usando javascript do que java! Já em relação a python e Markdown, há indícios de que a forma de programar é a mesma para as duas linguagens se comparado a quarta-feira com a sexta-feira.