---
title: "Análise das modificações feitas pelos usuários do github em seus repositórios - parte 2"
author: "Bruno Rafael Araújo Vasconcelos"
date: "30 de maio de 2017"
output: html_document
---

```{r setup, include=FALSE}
knitr::opts_chunk$set(echo = TRUE)
knitr::opts_knit$set(eval.after = 'fig.cap')
library(tidyverse)
library(broom)
require(GGally, quietly = TRUE)
library(resample)
theme_set(theme_bw())

formata_label = function(l){
  # existem funções para formatar com , sendo milhar e . sendo decimal (scales::comma)
  # mas em pt_br é o contrário. essa função serve para isso
  format(l, big.mark = ".", scientific = FALSE, trim = TRUE, decimal.mark = ",")
} 
```

```{r pressure, warning=FALSE, include=FALSE}
git_data <- read_csv(url("https://raw.githubusercontent.com/nazareno/fpcc2/master/datasets/github-users-committing-filetypes.csv"))

git_data_filter <- git_data %>% mutate(date = paste(month_day, the_month, the_year, sep="-"))

git_data_filter$week_day <- weekdays(as.Date(git_data_filter$date))

git_languages_data1  <- git_data_filter %>% 
  filter(file_extension %in% c("js", "java")) %>%
  filter(week_day %in% c("segunda-feira"))

git_languages_data2  <- git_data_filter %>% 
  filter(week_day %in% c("quarta-feira", "sexta-feira")) %>%
  filter(file_extension %in% c("py", "md"))
```

Os dados avaliados nesta pesquisa, são os dados de uma amostra do histórico de modificações feitas por usuários do github nos últimos dois anos(2016 e 2017). Os dados podem ser encontrados neste [link](https://raw.githubusercontent.com/nazareno/fpcc2/master/datasets/github-users-committing-filetypes.csv) e o projeto para esta pesquisa pode ser encontrado [aqui](https://github.com/BrunoRafael/FPCC/tree/master/lab4CP3)

A tabela com os dados da amostra usada aqui possui 5 colunas e são elas: 

*file_extension* -> A extensão do arquivo modificado
*month_day* -> O dia do mês em que a modificação ocorreu
*the_month* -> O mês do ano em que a modificação ocorreu
*the_year* -> O ano em que a modificação ocorreu
*users* -> O número de modificações feitas por usuários diferentes na mesma extensão em seus repositórios particulares.

Estas colunas são chamadas de **variáveis** pois para cada observação(linha da coluna) o valor varia.

*NOTA: Algumas perguntas feitas na parte 2 deste lab não foram bem elaboradas. Para tornar essa parte mais interessante foi ncessário que eu modificasse uma das perguntas que fiz. A pergunta 2 desta pesquisa não está na entrega 2 do lab.*

## Introdução
Basicamente, serão respondidas algumas perguntas sobre as linguagens que os usuários mais programam em diferentes dias da semana levando em consideração as alterações feitas em seus repositórios. Por exemplo, é mais divertido programar usando python ou Markdown em uma sexta-feira? O que podemos inferir de forma geral a respeito disso? As perguntas respondidas serão as seguintes:

Na segunda feira é mais provável que os usuários programem em java ou javascript?

Comparando a quarta com a sexta em cada um dos dias, é mais provável que os usuários programem em python ou Markdown?

Respondendo a estas perguntas para a amostra de dados utilizada, será possível inferir de forma geral, para todos os usuários do github.

Como os dados possuem apenas as extensões dos arquivos, é necessário saber quais tipos de arquivos os compiladores das linguagens avaliadas são capazes de compilar. Por exemplo, o compilador de java compila arquivos com extensão .java e o de javascript interpretam arquivos com extensão .js, o de Markdown .md e o interpretador de python extensões .py. Portanto, foram selecionados apenas os dados referentes as extensões *.java*, *.js*, *.py* ou *.md*

## Visão geral dos dados utilizados

Inicialmente, é necessário visualizar os dados de forma geral para entender como variam e quais os valores máximos e mínimos de modificações feitas pelos usuários em determinado tipo de arquivo. Para as variáveis **the_month**, **month_day** e **the_year** os valores possíveis não são muitos. 

**Para a variável *the_month* ** :
```{r echo=FALSE}
sort(unique(git_data$the_month))
```

**Para a variável *month_day* **
```{r echo=FALSE}
sort(unique(git_data$month_day))
```

**Para a variável *the_year* **

```{r echo=FALSE}
sort(unique(git_data$the_year))
```

A variável *users* é a única que possui valores reais. A figura 1 mostra a distribuição de valores da variável users.

```{r, fig.align='center', fig.cap="Figura 1 - Distribuição do número de modificações feitas em cada tipo de arquivo", echo=FALSE}
git_data %>% 
    ggplot(aes(x ="Extensão", y=users)) +
    geom_boxplot(alpha = 0.4, color="black", fill="#5ec1bb") +
    labs(x="", y = "Total de acessos")
```

Através do gráfico da figura 1 é possível perceber que o maior número de alterações feitas em um dia é maior que dez mil. De forma exata o valor é

```{r}
max(git_data$users)
```

O gráfico também mostra que 75% dos valores dos totais de alterações feitas em um único dia está abaixo de 2800. Os valores são concentrados e próximos da mediana(valor que divide a sequência de números, se fossem ordenados em fila indiana do menor para do maior, em duas partes iguais) isso significa que não variam muito e que estão próximos de um valor comum.

Conforme o gráfico da figura 2, que vimos na parte 1 da pesquisa, os arquivos que mais possuem alterações no git, são arquivos com extensão md. Estes arquivos são extensões do RMarkdown que é um pacote usado com a linguagem R para formatação de documentos para visualização de resultados de pesquisas usando o R. Os arquivos .js são o segundo mais modificado.

```{r, fig.align='center', fig.cap="Figura 2 - Frequência de acesso por arquivo", echo=FALSE}
git_data %>% group_by(file_extension) %>% 
summarise(sum = sum(users)) %>%
ggplot(aes(x = reorder(as.factor(file_extension), sum), y = sum)) + 
geom_point(color = "darkblue", stat = "identity") +
labs(x="Extensão do arquivo", y = "Nº de alterações durante os dois anos avaliados")+
scale_y_continuous(labels = formata_label)+
coord_flip()
```
##Análise dos dados

```{r fig.align='center', fig.cap="Figura 3 - Comparação entre as distribuições de java e javascript em uma segunda-feira"}
git_languages_data1 %>%
  group_by(date, file_extension) %>%
  summarise(sum = sum(users)) %>%
  ggplot(aes(x="", y=sum)) + 
  geom_boxplot(alpha = 0.4, color="darkblue")+
  geom_point(position = position_jitter(h=0,w=0.3),alpha=0.4) +
  facet_grid(.~file_extension)+
  labs(x = "Tipo de arquivo", y = "Nº de modificações por dia")
```

## Considerações finais