---
title: "lab4_relatorio_final"
author: "Bruno Rafael Araújo Vasconcelos"
date: "30 de maio de 2017"
output: html_document
---

```{r setup, include=FALSE}
knitr::opts_chunk$set(echo = TRUE)
```
Nesta pesquisa os dados avaliados novamente são os dados do github só que buscando responder perguntas diferentes. Os dados podem ser encontrados neste [link](https://raw.githubusercontent.com/nazareno/fpcc2/master/datasets/github-users-committing-filetypes.csv) e o projeto para esta pesquisa pode ser encontrado [aqui]()



É mais divertido programar ou escrever documentos em uma sexta-feira por exemplo? Baseado nos dados do git o que podemos responder a respeito disso? E quanto a linguagem x e a y


## Introdução

A segunda feira é um dia mais provável para se programar em java ou javascript?

R: Programar em javascript, é mais divertido.


A sexta feira é um dia mais provável para se programar(nas 2 linguagens mais populares) ou escrever documentos?

R: Acho que não há diferença, a sexta é um dia em que se pode programar ou escrever documentos, ou até mesmo nenhum dos dois.

```{r cars}
summary(cars)
```

## Including Plots

You can also embed plots, for example:

```{r pressure, echo=FALSE}
plot(pressure)
```

Note that the `echo = FALSE` parameter was added to the code chunk to prevent printing of the R code that generated the plot.
